臺灣宜蘭地方法院刑事判決　　　　　　　 93年度訴字第376號
　　公　訴　人　臺灣宜蘭地方法院檢察署檢察官
　　被　　　告　乙○○
　　　　　　　　　　　　（現在臺灣宜蘭監獄另案執行中）
　　選任辯護人　林志嵩律師
上列被告因毒品危害防制條例案件，經檢察官提起公訴（九十三
年度偵字第二三０二號），本院判決如下：
    主  文
乙○○連續販賣第二級毒品，累犯，處有期徒刑捌年。扣案第二
級毒品安非他命包（合計毛重拾肆公克）均沒收銷燬之；扣
案行動電話壹具（含門號0000000000號ＳＩＭ卡壹張
）及未扣案門號0000000000號ＳＩＭ卡壹張，均沒收
之；販賣第二級毒品所得之新臺幣肆仟元均沒收之，如全部或一
部不能沒收時，以其財產抵償之；又連續轉讓第一級毒品，累犯
，處有期徒刑壹年陸月。扣案海洛因肆包（合計驗後淨重點柒
貳公克；純質淨重零點貳公克；合計空包裝重壹點零貳公克）
均沒收銷燬之；扣案行動電話壹具及未扣案門號0000000
000號ＳＩＭ卡壹張，均沒收之。應執行有期徒刑玖年。扣案
第二級毒品安非他命包（合計毛重拾肆公克）及第一級毒品
海洛因肆包（合計驗後淨重點柒貳公克；純質淨重零點貳公
克；合計空包裝重壹點零貳公克）均沒收銷燬之；扣案行動電話
壹具（含門號0000000000號ＳＩＭ卡壹張）及未扣案
門號0000000000號、0000000000號ＳＩＭ
卡各壹張，均沒收之；販賣第二級毒品所得之新臺幣肆仟元沒收
之，如全部或一部不能沒收時，以其財產抵償之。
    事  實
一、乙○○前因施用毒品案件，經本院判處有期徒刑一年確定後
    ，又因犯竊盜案件經臺灣高等法院判處有期徒刑八月確定，
    上開二案件經定應執行刑為有期徒刑一年六月。嗣其因再犯
    施用第一級毒品海洛因（下稱海洛因）及第二級毒品安非他
    命（下稱安非他命）案件，經本院分別判處有期徒刑八月及
    六月，並定應執行刑為有期徒刑一年確定。前開案件經接續
    執行後，於民國九十二年二月二十一日縮刑假釋出監，同年
    九月十五日假釋期滿未經撤銷而執行完畢。
二、乙○○明知毒品危害防制條例第二條第二項第二款所稱之第
    二級毒品安非他命不得販賣，竟基於販賣安非他命之概括犯
    意，在附表一所列之時、地，以附表一所載之方式與價格，
    連續出售安非他命予戊○○及丁○○等二人。又其亦明知毒
    品危害防制條例第二條第二項第一款所定之第一級毒品海洛
    因不得轉讓，竟基於轉讓海洛因之概括犯意，於附表二所列
    之時、地無償轉讓海洛因予賴宗明。嗣經警對乙○○聯繫販
    賣安非他命及轉讓海洛因所用之0000000000號、
    0000000000號、0000000000號行動電
    話實施通訊監察後，於九十三年七月三日十三時許，持臺灣
    宜蘭地方法院檢察署檢察官核發之拘票在宜蘭縣濱海公路海
    世界釣蝦場將其拘提到案，並在其駕駛之車牌號碼Ｚ九—六
    三六九號自用小客車內，扣得其所有供聯絡販賣安非他命所
    用之行動電話一具（含門號0000000000號ＳＩＭ
    卡一張）、海洛因四包（合計驗後淨重三點七二公克；純質
    淨重零點三二公克；合計空包裝重一點零二公克）及安非他
    命三包（合計毛重三十四公克；起訴書誤繕為三十三公克）
    。
三、案經宜蘭縣警察局移送臺灣宜蘭地方法院檢察署檢察官偵查
    起訴。
    理  由
一、訊據被告乙○○固坦承確有如附表二所示無償轉讓海洛因予
    賴宗明之犯行不諱，然其自警詢至偵審中，皆矢口否認有如
    附表一所列販賣安非他命予戊○○及丁○○之行為。然查：
  (一)證人戊○○先後於偵審中皆對卷附其以000000000
    0號行動電話與被告乙○○使用之0000000000號
    行動電話聯繫之事實，到庭結證屬實，惟於本院審理時對此
    證稱：該通電話聯絡乃找乙○○打電動玩具，並非向乙○○
    購買安非他命，警詢及偵查中因恐無法回去工作，才隨口表
    示安非他命係以新臺幣（下同）五百元或一千元之價格向乙○○購入等語。惟：
  1.按證據之取拾，法院原有自由判斷之權，證人之陳述有部分
    前後不符，或相互間有所岐異時，究竟何者為可採，法院應
    依職權衡酌情理予以審定，非謂一有矛盾，即應認其述全部
    均為不可採信；若其對於基本事實之陳述，果與真實性無礙
    時，仍非不得採信。次按人之記憶本屬有限，對之前發生的
    細節無法全數記憶，尤以施用毒品者之記憶又較常人為差，
    因而對於取得毒品之來源即向誰購買固尚可記憶，然對於購
    買毒品之次數、數額及每次購買之金額則往往無法肯定，此
    乃可理解的事。兼以市面上零售毒品率皆小包裝，而購買者
    每次數量又不一定，加以訊問者、記錄者均非同一人，因而
    施用者往往因時不同，對購買之時間、金額、次數之陳述有
    些許差異，而也因些許差異，更可見其證述未經修飾，依己
    意陳述，而非誣陷。合先敘明。
  2.觀之證人戊○○於偵查中結證：其於九十三年六月二十七日
    凌晨零許去電乙○○後，便約在羅東後火車站以一千元價格
    向乙○○購入安非他命等語，經核要與卷附通訊監察譯文內
    容相互吻合，況證人戊○○與被告乙○○素無怨懟，更無仇
    隙，自無於偵查中誣指被告乙○○涉此重罪之理，是見證人
    戊○○於本院審理時翻異前詞所證各語，乃屬迴護被告乙○○之詞，要與被告乙○○空言置辯，均無足採。被告乙○○
    於附表一所載之時、地以一千元之價格出售安非他命予戊○○之事證已臻明確，被告此部分之犯行洵堪認定。
  (二)被告乙○○於附表一所載時、地以附表一所列金額出售安非
    他命予丁○○之事實，迭據證人丁○○先後於偵審中到庭結
    證屬實，且證人丁○○以0000000000號行動電話
    與被告乙○○使用之0000000000號、00000
    00000號行動電話聯絡購買安非他命等情，亦有通訊監
    察譯文一份存卷可稽。是再衡之證人丁○○與被告乙○○並
    無過節，亦無仇怨，衡情衡理尚無於偵審中一再誣攀被告對
    之出售安非他命而強指被告涉此重罪之理，即徵證人丁○○
    先後於偵審中所為之證詞，確與真實相符而非虛言，當可採
    憑。被告乙○○空言否認有如附表一所示出售安非他命予丁○○之辯解，實無可採，其確有如附表一所示連續販予丁○○安非他命之事實，事證同屬明確，犯行亦堪認定。
  (三)此外，復有安非他命三包（合計毛重三十四公克）及行動電
    話一具（含門號0000000000號ＳＩＭ卡一張）扣
    案足稽，被告乙○○如附表一所示之連續販賣安非他命予戊○○及丁○○等犯行，皆應依法論科。
二、被告乙○○於附表二所列時、地無償提供海洛因予賴宗明之
    事實，迭據被告乙○○於偵審中到庭自承無訛，核與證人賴
    宗明於偵查中結證情節契合一致。此外，復有被告乙○○使
    用之0000000000號行動電話與證人賴宗明使用之
    0000000000號行動電話之通訊監察譯文在卷，暨
    海洛因四包（合計驗後淨重三點七二公克；純質淨重零點三
    二公克；合計空包裝重一點零二公克）及行動電話一具扣案
    可佐，堪認被告乙○○此部份之自白洵與真實相符，當可採
    信。被告乙○○確有如附表二所示連續無償轉讓海洛因之犯
    行，事證已臻明確，犯行咸堪認定，應予依法論科。
三、按海洛因及安非他命分屬毒品危害防制條例第二條第二項第
    一款及第二款明定之第一級毒品與第二級毒品，依法不得販
    賣及轉讓。是核被告乙○○如附表一所列之行為，係犯毒品
    危害防制條例第四條第二項之販賣第二級毒品罪，而其如附
    表二所示之行為，則係犯毒品危害防制條例第八條第一項之
    轉讓第一級毒品罪。其持有海洛因及安非他命之低度行為，
    因各為轉讓與販賣之高度行為所吸收，均不另論罪。又其如
    附表一、二所列多次轉讓海洛因與販賣安非他命之各該行為
    間，各屬時間緊接，方法相同且各觸犯構成要件相同之罪，
    顯各係基於概括犯意反覆為之，各應依刑法第五十六條連續
    犯之規定論以一罪，並各予以加重其刑（販賣第二級毒品罪
    之法定本刑無期徒刑部分，依法不得加重）。末查，被告乙○○前因施用毒品案件，經本院判處有期徒刑一年確定後，
    又因犯竊盜案件經臺灣高等法院判處有期徒刑八月確定，上
    開二案件經定應執行刑為有期徒刑一年六月。嗣其因再犯施
    用海洛因及安非他命案件，經本院分別判處有期徒刑八月及
    六月，並定應執行刑為有期徒刑一年確定。前開案件經接續
    執行後，於九十二年二月二十一日縮刑假釋出監，同年九月
    十五日假釋期滿未經撤銷而執行完畢等情，業據其當庭供明
    屬實，復有臺灣高等法院被告全國前案紀錄表一份存卷可參
    ，茲於有期徒刑執行完畢後五年內再犯本件有期徒刑以上之
    二罪，各應依刑法第四十七條累犯之規定加重其刑，並各依
    法遞加重之。至其所犯前開販賣第二級毒品罪及轉讓第一級
    毒品罪，因犯意個別，行為互殊，應分論併罰之。審酌被告
    乙○○販賣安非他命及轉讓海洛因之各該行為，皆已具體對
    其所販出與無償提供毒品之施用者身心健康造成嚴重侵害，
    更潛在危害社會整體防衛機制，且其亦於偵審中皆矢口否認
    販賣安非他命之犯行，情節匪淺而應重罰，惟念其已於偵審
    中坦承轉讓海洛因之犯行明確，而其販賣安非他命之數量、
    次數與所得數額咸非鉅大，再參酌其素行、犯罪動機、目的
    、手段與到庭態度等一切情狀，爰酌情量處各如主文所示之
    刑，並定其應執行刑，以資懲儆。
四、被告乙○○於附表一所載之時、地販賣安非他命予戊○○及
    丁○○等情，已詳前述，是經採對被告有利之認定後，認被
    告乙○○販賣安非他命之所得共為四千元，應均依毒品危害
    防制條例第十九條第一項之規定併予宣告沒收，如全部或一
    部不能沒收時，以其財產抵償之。
五、扣案海洛因四包，經送法務部調查局鑑定結果，確認均含第
    一級毒品海洛因（合計驗後淨重三點七二公克；純質淨重零
    點三二公克；合計空包裝重一點零二公克）無訛，此有該局
    九十三年八月三十一日調科壹字第三００００一一二０號鑑
    定通知書一份在卷可考，另扣案安非他命三包（合計毛重三
    十四公克）則據被告乙○○當庭供承皆為第二級毒品安非他
    命無誤，亦經記明筆錄存卷足稽，是扣案海洛因及安非他命
    ，均應依毒品危害防制條例第十八條第一項前段之規定，併
    予諭知沒收銷燬之。扣案行動電話一具（含門號00000
    00000號ＳＩＭ卡）及未扣案門號000000000
    0、0000000000號ＳＩＭ卡，亦據被告當庭自承
    均屬其所有且供聯繫戊○○、丁○○及賴宗明所用之物，是
    均應依毒品危害防制條例第十九條第一項之規定，併予宣告
    沒收。
六、公訴意旨另認：被告乙○○明知毒品危害防制條例第二條第
    二項第一款所稱之海洛因不得販賣，竟基於販賣海洛因之概
    括犯意，於附表三所列之時、地，以附表三所載之方式與價
    格連續出售海洛因予己○○及丙○○。因認其此部份之所為
    ，係犯毒品危害防制條例第四條第一項之販賣第一級毒品罪
    嫌等語。惟查：
  (一)公訴意旨係以證人己○○於偵查中之證言，佐以卷附通訊監
    察譯文內容，為認定被告乙○○販售海洛因及安非他命予己○○之論據。然觀之證人己○○於於偵查中結證：自九十三
    年二、三月間開始，其皆以事先去電乙○○後，至乙○○位
    於壯圍之住處購買海洛因及安非他命，但乙○○皆在其到場
    後再去電聯絡他人，由他人親自帶海洛因或安非他命至乙○○之住處與其當場交易，錢則當場交付該他人，先後共計有
    三名不知名之人與其交易；毒品與金錢交易過程中，乙○○
    均未介入等語明確，此見本院勘驗證人己○○於九十三年七
    月十二日之偵查筆錄後所製作之錄音譯文即明。是再互核證
    人己○○於本院審理時所證：其並非向乙○○購買海洛因及
    安非他命，僅係委請乙○○代為聯絡後，由乙○○之友人攜
    帶海洛因或安非他命至乙○○住處與其當場交易，數量及價
    格皆由其直接與乙○○之友人洽談等語，即徵己○○於附表
    三所載時間，在被告乙○○位於宜蘭縣壯圍鄉○○路三十三
    之十一號住處購買海洛因及安非他命非他命之交易對象，顯
    非被告乙○○而係被告乙○○之年籍姓名不詳之友人甚明。
    從而，己○○既非直接向被告乙○○購買海洛因或安非他命
    ，純係透過被告乙○○代為向年籍姓名不詳之友人聯絡後，
    由其友人攜帶海洛因或安非他命至其上開住處直接與己○○
    進行交易，整體交易過程與毒品數量、金額之洽談亦均由己○○與其友人當面進行，是難以此種交易過程及方式，即認
    被告乙○○有於附表三所載之時間，販售海洛因及安非他命
    予己○○甚明。公訴意旨此部分依憑之論據，要難謂已舉證
    證明抑或提出直接、間接證據予以證明或補強被告乙○○此
    部分之犯行，被告乙○○如附表三所示之此部分犯行，尚難
    遽予認定。
  (二)公訴意旨另執證人丙○○於偵查中之證詞及卷附通訊監察譯
    文內容，認被告乙○○亦如附表三所列之販賣海洛因予丙○○之犯行。然細觀證人丙○○於偵查中所證：其僅知出售海
    洛因之人名為「阿發」，卷附乙○○之口卡相片「好像」「
    阿發」，且其在羅東火車站交易海洛因之人較胖，不像「阿
    發」；又其僅以所使用之行動電話去電「阿發」購買海洛因
    ，另一次係其男友甲○○撥打該支行動電話進行聯絡等語，
    已徵證人丙○○前開證詞業已存有無法確認與之進行海洛因
    交易之人究否即為被告乙○○之明顯瑕疵。嗣證人丙○○於
    本院審理時到庭亦證稱：其罹患精神分裂症，偵查中遭警自
    精神病院帶出時精神恍惚，且雖聲稱購買海洛因之「阿發」
    較矮，但警仍表示該人即乙○○；其確係向綽號「阿發」購
    買海洛因」，但該名「阿發」並非在庭之乙○○等語詳實，
    是綜依證人丙○○先後於偵審中對此部分所為之證言，確有
    模糊不清無法明確特定係向被告乙○○購入海洛因之灼然瑕
    疵，況其確有罹患精神分裂病之事實，亦有財團法人佛教普
    門醫院慢性病分院出具之診斷證明一份存卷可按，皆徵丙○○於偵查中所為部分不利於被告乙○○之證詞，均難持為認
    定被告乙○○確有如附表三所載販賣海洛因之唯一證據。公
    訴意旨純憑丙○○於偵查中非無明顯瑕疵之證詞為據，而乏
    其他直接證據抑或間接證據予以證明或補強被告乙○○確有
    此部分販賣海洛因之犯行，實已未盡舉證責任，而不足以證
    明被告乙○○有如附表三所示販賣海洛因予丙○○之犯行。
  (三)總前所陳，公訴意旨認被告乙○○另有如附表三所載之販賣
    海洛因及安非他命予己○○及丙○○等犯行，皆因乏積極證
    據可資證明，且卷內事證均尚不足以達到一般人無懷疑且得
    確信之程度，是基於禁止推定罪狀之法則，確保國家刑罰權
    之正確行使之目的，因公訴意旨依憑之前開論據，皆不足以
    舉證證明被告乙○○涉犯如附表三所指之販賣海洛因及安非
    他命之罪嫌，再經本院復查亦無其他積極證據抑或補強證據
    予以證明或補強，揆諸首揭判例意旨及法條規定，因被告乙○○如附表三所列之犯罪嫌疑咸有不足，不能證明其犯罪，
    本應依法為無罪之諭知，然因公訴意旨認被告此部分之犯行
    係與其前開販賣安非他命之有罪事實間，具有想像競合犯之
    裁判上一罪關係，本院爰不另就此部分再為無罪之宣告，特
    此述明。
據上論斷，應依刑事訴訟法第二百九十九條第一項前段，毒品危
害防制條例刑法第四條第二項、第八條第一項、第十八條第一項
前段、第十九條第一項，刑法第二條第一項前段、第十一條前段
、第五十六條、第四十七條、第五十一條第五款，判決如主文。
本案經檢察官賴慶祥到庭執行職務
中　　華　　民　　國　　94　　年　　12　　月　　13　　日
                  臺灣宜蘭地方法院刑事第三庭
                      審判長法  官  黃  永  勝
                            法  官  林  楨  森
                            法  官  陳  嘉  年
以上正本證明與原本無異。
如不服本判決，應於判決送達後10日內，向本院提出上訴狀（應
附繕本）。
                            書記官  詹  玉  惠
中　　華　　民　　國　　94　　年　　12　　月　　14　　日
附錄本案論罪科刑法條全文
修正後毒品危害防制條例第四條第二項
製造、運輸、販賣第二級毒品者，處無期徒刑或七年以上有期徒
刑，得併科新臺幣七百萬元以下罰金。
修正後毒品危害防制條例第八條第一項
轉讓第一級毒品者，處一年以上七年以下有期徒刑，得併科新臺
幣一百萬元以下罰金。
附表一
┌───┬────┬────┬───────┬────┐
│對　象│交易時間│交易地點│方式、次數　　│販賣所得│
│      │        │        │（均採對被告有│        │
│      │        │        │利之認定）    │        │
├───┼────┼────┼───────┼────┤
│戊○○│九十三年│宜蘭縣羅│戊○○以其使用│一千元  │
│　　　│六月二十│東火車站│之０九三三一０│　　　  │
│　　　│七日凌晨│後站    │二七七四號行動│　　　　│
│　　　│零時許  │　　　　│電話與乙○○使│　　　　│
│　　　│　　    │　　　　│用之０九二七四│　　　　│
│　　　│　      │　　　　│四七二七四號行│　　　　│
│　　　│        │        │動電話聯繫後，│　　　　│
│　　　│        │        │在左列地點以一│        │
│      │        │        │千元向被告李春│        │
│      │        │        │發購買安非他命│        │
├───┼────┼────┼───────┼────┤
│丁○○│九十二年│被告李春│丁○○以其使用│三千元  │
│　　　│底某日起│發位於宜│之０九三八六二│　      │
│　　　│至九十三│蘭縣壯圍│三二六六號行動│　　　　│
│　　　│年六月間│鄉○○路│電話與被告李春│　　　　│
│　　　│某日止  │三十三之│發使用之０九三│　　　　│
│　　　│        │十一號住│0000000│　　　　│
│　　　│        │處附近海│號、０九二七四│　　　　│
│      │        │邊、宜蘭│四七二七四號行│        │
│      │        │縣羅東火│動電話聯繫後，│        │
│      │        │車站後站│在約定之左列地│        │
│      │        │、宜蘭縣│點各以一千元之│        │
│      │        │羅東鎮「│價格向被告李春│        │
│      │        │火車頭遊│發購買安非他命│        │
│      │        │藝場」  │共計三次      │        │
└───┴────┴────┴───────┴────┘
附表二
┌───┬────┬────┬───────┬────┐
│對　象│轉讓時間│轉讓地點│方式、次數　　│備    考│
│      │        │        │（均採對被告有│        │
│      │        │        │利之認定）    │        │
├───┼────┼────┼───────┼────┤
│賴宗明│九十三年│宜蘭縣壯│賴宗明以所使用│        │
│　　　│初某日起│圍鄉後埤│之０九五三三九│　      │
│　　　│至九十三│路十九之│二九八二號行動│　　　　│
│　　　│年六月底│二號住處│電話與被告李春│　　　　│
│　　　│某日止  │及宜蘭縣│發使用之０九一│　　　　│
│　　　│        │境內其他│0000000│　　　　│
│　　　│        │不詳處所│號行動電話聯絡│　　　　│
│      │        │　      │後，在左列地點│        │
│      │        │　　　　│由被告乙○○無│        │
│      │        │　　　　│償提供海洛因予│        │
│      │        │　　　　│賴宗明，前後共│        │
│      │        │        │計十次        │        │
└───┴────┴────┴───────┴────┘
附表三
┌───┬────┬────┬───────┬────┐
│對　象│交易時間│交易地點│方式、次數　　│備    考│
├───┼────┼────┼───────┼────┤
│己○○│九十三年│被告李春│己○○以使用之│己○○購│
│　　　│二、三月│發位於宜│0000000│買海洛因│
│　　　│間某日起│蘭縣壯圍│七七九號行動電│每次四千│
│　　　│至同年四│鄉○○路│話與被告乙○○│元至一萬│
│　　　│月中旬某│三十三之│使用之０九一六│五千元；│
│　　　│日止    │十一號住│六０四六六三號│購買安非│
│　　　│　　    │處      │行動電話聯繫後│他命則為│
│　　　│　      │　　　　│，再由被告李春│每次一千│
│      │        │　　　　│發去電向年籍姓│元至二萬│
│      │        │　　　　│名不詳之人約定│元      │
│      │        │        │將海洛因或安非│　　　  │
│      │        │        │他命送至其左列│　　　　│
│      │        │        │住處，由該三名│　　　　│
│      │        │        │年籍姓名不詳之│　　　　│
│      │        │        │人交付海洛因及│　　　　│
│      │        │        │安非他命予游欽│　　　　│
│      │        │        │永，己○○再當│        │
│      │        │        │場支付價金予該│        │
│      │        │        │三名年籍姓名不│        │
│      │        │        │詳之人        │        │
├───┼────┼────┼───────┼────┤
│丙○○│九十三年│宜蘭縣羅│丙○○或其男友│購買海洛│
│　　　│四、五月│東火車站│甲○○使用０九│因之價格│
│　　　│間      │前      │0000000│為二千五│
│　　　│        │　      │一號行動電話與│百元    │
│　　　│        │　　　　│被告乙○○使用│　      │
│　　　│        │　　　　│之０九三五九五│　　　　│
│　　　│        │　　　　│三二六五號行動│　　　　│
│      │        │        │電話聯繫後，在│　　　　│
│      │        │        │左列地點與被告│　　　　│
│      │        │        │乙○○年籍姓名│　　　　│
│      │        │        │不詳之友人交易│        │
│      │        │        │海洛因        │        │
└───┴────┴────┴───────┴────┘
